臺灣臺北地方法院民事裁定               100年度再字第38號
再審原告  周金鍊
上列再審原告與再審被告法務部調查局間確認界址等事件，對於
中華民國九十二年五月五日本院九十一年度訴字第二○八二號確
定判決提起再審之訴，本院裁定如下：
    主  文
再審之訴駁回。
再審訴訟費用由再審原告負擔。
    理  由
一、按再審之訴，應於三十日之不變期間內提起。前項期間，自
    判決確定時起算，判決於送達前確定者，自送達時起算；其
    再審之理由發生或知悉在後者，均自知悉時起算。但自判決
    確定後已逾五年者，不得提起。又再審之訴不合法者，法院
    應以裁定駁回之。民事訴訟法第五百條第一項、第二項、第
    五百零二條第一項分別定有明文。
二、本件再審原告前向台灣高等法院（下稱高院）提出再審狀，
    主張「越界建造圍牆鐵網佔用其土地，要求拆除圍牆鐵網並
    回復原狀，種大樹。法務部調查局、法務部法醫研究所將大
    樹刨除用挖土地。..法務部法醫研究所民國86年班到調查局
    的土地上班，民國89年將大樹刨除用挖土機..民國91年周金
    鍊有叫法官調閱空照圖，李國賢叫法官不要調空照圖..」等
    語（見高院卷第一至二頁），嗣經高院函請確定係對何案提
    起再審之訴或聲請再審？再審原告再提出書狀記載：「當出
    有答硬周金鍊照原狀環我，民國89至民國100 年都沒有照原
    壯環我們周金鍊。民國89年將大樹刨除用挖土機劉俊里，民
    國91年周金鍊有叫法官調閱空照圖，李國賢叫法官不要調空
    照圖，法務部法醫研究所民國86年班到調查局的土地上班，
    要求拆除圍牆鐵網並回復原狀，種大樹，民國89年至民國10
    0 年賠償種大樹」等語（見高院卷第七至八頁）。應認係就
    拆除圍牆鐵網、砍伐樹木請求回復原狀等節對法務部調查局
    有所主張，而就本院九十一年度訴字第二○八二號民事確定
    終局判決提起再審之訴。
三、查前開確定終局判決於民國九十二年五月五日宣判後，分別
    於同年五月九日、六月十七日送達再審原告、再審被告法務
    部調查局，因兩造均未提起上訴，該判決業於送達翌日起算
    二十日，並依被告法務部調查局所在新北市新店區，加計在
    途期間二日，算至九十二年七月九日（該日為星期三）被告
    法務部調查局上訴期間屆滿，兩造均不得上訴時確定，業經
    本院調取該案卷核閱屬實；再審原告遲至一百年十月十七日
    始提起本件再審之訴，有高院卷附再審狀內高院收狀戳日期
    在卷可憑（見高院卷第一頁），已逾三十日不變期間，並自
    判決確定後已逾五年，其再審之訴為不合法，應予駁回。
四、據上論結，本件再審之訴為不合法，依民事訴訟法第五百零
    二條第一項、第九十五條、第七十八條，裁定如主文。
中    華    民    國   100    年    12    月    23    日
                  民事第一庭    法  官  劉台安
以上正本係照原本作成
如對本裁定抗告須於裁定送達後十日內向本院提出抗告狀，並繳
納抗告費新台幣一千元
中    華    民    國   100    年    12    月    23    日
                                書記官  曹瓊文